Inventaris van het archief van de Stichting Administratie Indische Pensioenen, Stamboekgegevens KNIL-militairen, ca.1852-1951
Nationaal Archief, Den Haag
Ministerie van Koloniën: Stichting Administratie Indonesische Pensioenen, Stamboekgegevens KNIL-militairen
Koloniën / Pensioenen KNIL
oudste stuk - jongste stuk: 1852-1951
K23000
630 inventarisnummer(s); 76,80 meter
Normale geschreven, getypte en gedrukte documenten, geen bijzondere handschriften
Nationaal Archief
Ministerie van Koloniën, Stichting Administratie Indonesische Pensioenen
De stamboeken bevatten persoonsgegevens van militairen die in het Indische Leger en het KNIL hebben gediend. De dossiers bevatten data over geboorte, huwelijk, kinderen, opleiding, signalement en gegevens over de militaire loopbaan waaronder rang, wapenonderdeel, krijgsverrichtingen, internering en onderscheidingen
Archiefvorming
Geschiedenis van het archiefbeheer
Het archief dat bij de Centrale Archief Selectiedienst (CAS) ter bewerking werd aangeboden omvat de periode ca. 1852-1951 en was afkomstig van de Stichting Administratie Indonesische Pensioenen van het ministerie van Binnenlandse Zaken en Koninkrijkrelaties.
Voorafgaande aan de bewerking is bij een toetsing door het Algemeen Rijksarchief gebleken dat er geen biologische afwijkingen zijn.
De verwerving van het archief
Het archief is krachtens bepalingen van de Archiefwet overgebracht.
Het archief is na bewerking door de CAS overgedragen aan het Algemeen Rijksarchief.
Inhoud en structuur van het archief
Selectie en vernietiging
Er heeft geen selectie of vernietiging plaatsgevonden.
Ordening van het archief
De omvang van het archief bedraagt na de bewerking 80 meter.
Aanwijzingen voor de gebruiker
Openbaarheidsbeperkingen
Volledig openbaar.
Materiële beperkingen
Het archief kent beperkingen voor het raadplegen van stukken als gevolg van slechte materiële staat.
Aanvraaginstructie
Openbare archiefstukken kunnen online worden aangevraagd en gereserveerd. U kunt dit ook via de terminals in de studiezaal van het Nationaal Archief doen. Om te kunnen reserveren dient u de volgende stappen te volgen:
Creëer een account of log in.
Selecteer in de archiefinventaris een archiefstuk.
Klik op ‘Reserveer’ en kies een tijdstip van inzage.
Verwant materiaal
Beschikbaarheid van kopieën
Inventarisnummers van dit archief zijn niet in kopievorm beschikbaar
Beschrijving van de series en archiefbestanddelen
- Alfabetische naamindex op extracten stamboeken van de officieren KNIL, ca. 1852 - 1951.; 1-27; 27 dozen
  Serie 1. De letters F, H, I, J, K, N, O, P, Q, T - Z ontbreken. Op de kaarten wordt verwezen naar een nummer dat correspondeert met de nummers op de extracten.
  - Abdoel - Akemat, 1
  - Aken - Amat, 2
  - Amatat - Apcar, 3
  - Ape - Blitz, 4
  - Bloah - Boentoe, 5
  - Boer - Bonstraten, 6
  - Bont - Bosschieter, 7
  - Bosse - Brandsen, 8
  - Brouwer - Btaare, 9
  - Buang - Coenen, 10
  - Coenraad - Couwelaar, 11
  - Couwenberg - Dibbets, 12
  - Dibbetz - Dolulong, 13
  - Dom - Drege, 14
  - Dreher - Durus, 15
  - Dusien - Eekhoff, 16
  - Eekhout - Empel, 17
  - Emping - Graaf, 18
  - Graaff - Grumnagel, 19
  - Grunberg - Leissner, 20
  - Leistra - Mac Gillavry, 21
  - Macherez - Maschewski, 22
  - Maschhaupt - Reits, 23
  - Reitsema - Ruijven, 24
  - Ruzette - Sawian, 25
  - Sax - Snollaerts, 26
  - Snoo - Spoel, 27
- Alfabetische naamindex op militairen beneden de rang van officieren, ca. 1852 - 1951.; 28-85; 58 dozen
  Serie 2. Op de kaarten wordt verwezen naar een nummer dat correspondeert met de nummers op de extracten.
  - Aa - Attinger, 28
  - Attijng - Bakker, 29
  - Bakkers - Bastet, 30
  - Bastiaan - Beeltje, 31
  - Beem - Bere Lebok, 32
  - Bere Maoe - Berkvens, 33
  - Berlage - Bree, 34
  - Breebaart - Broesterhuizen, 35
  - Broewoet - Camerik, 36
  - Cameris - Croes, 37
  - Croese - Davidse, 38
  - Davidson - Eijsbroek, 39
  - Eijsden - Flapper, 40
  - Flaumenhaft - Fredriks, 41
  - Fredriksz - Geel, 42
  - Geelen - Geulebert, 43
  - Geuns - Gompels, 44
  - Gomperts - Hagenaars, 45
  - Hagenbeek - Haver Droeze, 46
  - Haverhoek - Hermanns, 47
  - Hermans - Hoeka, 48
  - Hoeke - Horden, 49
  - Hordijk - Isaacs, 50
  - Isaak - Jhinnoe, 51
  - Jilesen - Kammeyer, 52
  - Kamminga - Kelly, 53
  - Keyner - Kneefel, 54
  - Kneepkens - Kooy, 55
  - Kooyman - Kruijd, 56
  - Kruijdenhof -Landouw, 57
  - Landre - Lise, 58
  - Liser de Morsain - Mauer, 59
  - Maugenest - Meijenfeldt, 60
  - Meijer - Mons, 61
  - Monsantofils - Mijts, 62
  - Na - Noll, 63
  - Nöllen - Oostenrijk, 64
  - Oosterbaan - Passelima, 65
  - Passenier - Philips, 66
  - Philipse - Portielje, 67
  - Portier - Rixtel, 68
    Namen beginnend met Rie lijken te ontbreken [DjK december 2011].
  - Rob - Rowland, 69
  - Rowoud - Schomper, 70
  - Schön - Sebo, 71
  - Sebok - Siwalette, 72
  - Siwaletti - Steveninck, 73
  - Stevens - Swajcer, 74
  - Taal - Thoss, 75
  - Thouars - Trommenschenkel, 76
  - Tromp - Veenbaas, 77
  - Veenbergen - Vermijs, 78
  - Vernack - Vogelsang, 79
  - Voges - Vulsma, 80
  - Vunderink - Weisbert, 81
  - Weise - Wiggers, 82
  - Wigleven - Wolfson, 83
  - Wolfswinkel - Zeijde, 84
  - Zeijdel - Zijtsel, 85
- Serie 1. Genummerde extracten uit de Stamboeken van Defensie en Binnenlandse Zaken betreffende de loopbaan van officieren in dienst van de KNIL, ca. 1852 - 1951.; 86-299; 214 dozen
  - 1 - 625, 86
  - 627 - 730, 87
  - 731 - 810, 88
  - 811 - 890, 89
  - 891 - 1018, 90
  - 1019 - 1127, 91
  - 1128 - 1249, 92
  - 1250 - 1320, 93
  - 1321 - 1399, 94
  - 1400 - 1469, 95
  - 1470 - 1557, 96
  - 1559 - 1620, 97
  - 1621 - 1699, 98
  - 1700 - 1760, 99
  - 1761 - 1849, 100
  - 1850 - 1940, 101
  - 1941 - 1999, 102
  - 2000 - 2070, 103
  - 2072 - 2150, 104
  - 2151 - 2250, 105
  - 2251 - 2359, 106
  - 2361 - 2439, 107
  - 2440 - 2550, 108
  - 2551 - 2630, 109
  - 2631 - 2729, 110
  - 2730 - 2844, 111
  - 2846 - 2950, 112
  - 2951 - 3041, 113
  - 3042 - 3132, 114
  - 3133 - 3214, 115
  - 3216 - 3330, 116
  - 3331 - 3430, 117
  - 3431 - 3569, 118
  - 3570 - 3666, 119
  - 3667 - 3751, 120
  - 3752 - 3800, 121
  - 3801 - 3899, 122
  - 3900 - 3990, 123
  - 3991 - 4079, 124
  - 4080 - 4166, 125
  - 4167 - 4249, 126
  - 4250 - 4339, 127
  - 4340 - 4454, 128
  - 4456 - 4506, 129
  - 4507 - 4549, 130
  - 4550 - 4600, 131
  - 4601 - 4667, 132
  - 4668 - 4728, 133
  - 4729 - 4790, 134
  - 4791 - 4849, 135
  - 4850 - 4960, 136
  - 4961 - 5059, 137
  - 5060 - 5160, 138
  - 5161 - 5241, 139
  - 5242 - 5360, 140
  - 5361 - 5459, 141
  - 5460 - 5495, 142
  - 5496 - 5550, 143
  - 5551 - 5620, 144
  - 5621 - 5700, 145
  - 5702 - 5772, 146
  - 5773 - 5830, 147
  - 5831 - 5892, 148
  - 5893 - 5972, 149
  - 5973 - 6110, 150
  - 6111 - 6240, 151
  - 6241 - 6340, 152
  - 6341 - 6500, 153
  - 6502 - 6562, 154
  - 6563 - 6630, 155
  - 6631 - 6699, 156
  - 6700 - 6779, 157
  - 6785 - 6920, 158
  - 6921 - 7100, 159
  - 7101 - 7247, 160
  - 7248 - 7350, 161
  - 7351 - 7429, 162
  - 7430 - 7550, 163
  - 7551 - 7650, 164
  - 7651 - 7801, 165
  - 7802 - 7920, 166
  - 7921 - 8024, 167
  - 8025 - 8122, 168
  - 8123 - 8226, 169
  - 8227 - 8281, 170
  - 8282 - 8337, 171
  - 8338 - 8393, 172
  - 8394 - 8470, 173
  - 8471 - 8560, 174
  - 8561 - 8695, 175
  - 8696 - 8745, 176
  - 8746 - 8799, 177
  - 8800 - 8966, 178
  - 8967 - 9099, 179
  - 9110 - 9185, 180
  - 9186 - 9349, 181
  - 9350 - 9495, 182
  - 9496 - 9637, 183
  - 9640 - 9728, 184
  - 9729 - 9839, 185
  - 9840 - 9908, 186
  - 9909 - 9999, 187
  - 10000 - 10064, 188
  - 10065 - 10158, 189
  - 10159 - 10240, 190
  - 10241 - 10348, 191
  - 10349 - 10415, 192
  - 10416 - 10509, 193
  - 10510 - 10575, 194
  - 10577 - 10668, 195
  - 10669 - 10751, 196
  - 10752 - 10849, 197
  - 10850 - 10999, 198
  - 11000 - 12056, 199
  - 12057 - 12145, 200
  - 12146 - 12269, 201
  - 12271 - 12346, 202
  - 12347 - 12487, 203
  - 12488 - 12596, 204
  - 12597 - 12749, 205
  - 12750 - 12873, 206
  - 12874 - 13011, 207
  - 13012 - 13099, 208
  - 13100 - 13259, 209
  - 13260 - 13387, 210
  - 13388 - 13549, 211
  - 13550 - 13673, 212
  - 13674 - 13849, 213
  - 13850 - 14031, 214
  - 14032 - 14100, 215
  - 1a - 110a, 216
  - 111a - 249a, 217
  - 250a - 399a, 218
  - 400a - 500a, 219
  - 501a - 593a, 220
  - 594a - 749a, 221
  - 750a - 840a, 222
  - 841a - 999a, 223
  - 1001a - 1143a, 224
  - 1146a - 1249a, 225
  - 1250a - 1379a, 226
  - 1380a - 1500a, 227
  - 1501a - 1602a, 228
  - 1603a - 1749a, 229
  - 1750a - 1870a, 230
  - 1871a - 2000a, 231
  - 2002a - 2140a, 232
  - 2141a - 2249a, 233
  - 2250a - 2358a, 234
  - 2359a - 2500a, 235
  - 2502a - 2599a, 236
  - 2600a - 2749a, 237
  - 2750a - 2874a, 238
  - 2875a - 3000a, 239
  - 3001a - 3110a, 240
  - 3111a - 3239a, 241
  - 3240a - 3336a, 242
  - 3337a - 3500a, 243
  - 3501a - 3610a, 244
  - 3611a - 3743a, 245
  - 3744a - 3880a, 246
  - 3881a - 4000a, 247
  - 4001a - 4099a, 248
  - 4100a - 4249a, 249
  - 4250a - 4361a, 250
  - 4362a - 4499a, 251
  - 4500a - 4599a, 252
  - 4600a - 4729a, 253
  - 4730a - 4830a, 254
  - 4831a - 4999a, 255
  - 5000a - 5090a, 256
  - 5091a - 5299a, 257
  - 5300a - 5440a, 258
  - 5441a - 5599a, 259
  - 5600a - 5718a, 260
  - 5719a - 5899a, 261
  - 5900a - 6025a, 262
  - 6026a - 6199a, 263
  - 6200a - 6360a, 264
  - 6361a - 6500a, 265
  - 6501a - 6635a, 266
  - 6636a - 6799a, 267
  - 6800a - 7180a, 268
  - 7181a - 7427a, 269
  - 7428a - 7499a, 270
  - 7500a - 7592a, 271
  - 7602a - 7703a, 272
  - 7704a - 7800a, 273
  - 7801a - 7899a, 274
  - 7900a - 7999a, 275
  - 8000a - 8120a, 276
  - 8121a - 8244a, 277
  - 8245a - 8330a, 278
  - 8331a - 8500a, 279
  - 8501a - 8645a, 280
  - 8648a - 8849a, 281
  - 8850a - 9049a, 282
  - 9050a - 9400a, 283
  - 9401a - 9595a, 284
  - 9597a - 9900a, 285
  - 9901a - 10177a, 286
  - 10180a - 10400a, 287
  - 10401a - 10664a, 288
  - 10667a - 10900a, 289
  - 10901a - 11098a, 290
  - 11100a - 11300a, 291
  - 11301a - 11496a, 292
  - 11497a - 11800a, 293
  - 11801a - 11940a, 294
  - 11941a - 12200a, 295
  - 12201a - 12550a, 296
  - 12551a - 13000a, 297
  - 13001a - 13274a, 298
  - 13275a - 13618a, 299
- Serie 2. Genummerde extracten uit de Stamboeken van Defensie en Binnenlandse Zaken betreffende de loopbaan van de militairen beneden de rang van officieren in dienst van de KNIL, ca. 1852 - 1951.; 300-630; 331 dozen
  - 1 - 240, 300
  - 241 - 500, 301
  - 501 - 706, 302
  - 707 - 1000, 303
  - 1001 - 1225, 304
  - 1226 - 1500, 305
  - 1501 - 1719, 306
  - 1720 - 2000, 307
  - 2001 - 2220, 308
  - 2221 - 2500, 309
  - 2501 - 2728, 310
  - 2729 - 3000, 311
  - 3001 - 3250, 312
  - 3251 - 3500, 313
  - 3501 - 3710, 314
  - 3711 - 4000, 315
  - 4001 - 4175, 316
  - 4176 - 4500, 317
  - 4501 - 4716, 318
  - 4717 - 5000, 319
  - 5001 - 5199, 320
  - 5200 - 5500, 321
  - 5501 - 5727, 322
  - 5728 - 6000, 323
  - 6001 - 6250, 324
  - 6251 - 6500, 325
  - 6501 - 6701, 326
  - 6702 - 7000, 327
  - 7001 - 7250, 328
  - 7251 - 7500, 329
  - 7501 - 7750, 330
  - 7751 - 8000, 331
  - 8001 - 8250, 332
  - 8251 - 8500, 333
  - 8501 - 8750, 334
  - 8751 - 9000, 335
  - 9001 - 9243, 336
  - 9244 - 9500, 337
  - 9501 - 9750, 338
  - 9751 - 10000, 339
  - 10001 - 10199, 340
  - 10200 - 10400, 341
  - 10401 - 10645, 342
  - 10646 - 11000, 343
  - 11001 - 11199, 344
  - 11200 - 11500, 345
  - 11501 - 11746, 346
  - 11747 - 12000, 347
  - 12001 - 12250, 348
  - 12251 - 12500, 349
  - 12501 - 12701, 350
  - 12702 - 13000, 351
  - 13001 - 14199, 352
  - 14200 - 14500, 353
  - 14503 - 14699, 354
  - 14700 - 15000, 355
  - 15001 - 15260, 356
  - 15261 - 15500, 357
  - 15501 - 15750, 358
  - 15751 - 16000, 359
  - 16001 - 16200, 360
  - 16201 - 16500, 361
  - 16501 - 16750, 362
  - 16751 - 17000, 363
  - 17001 - 17218, 364
  - 17219 - 17500, 365
  - 17501 - 17650, 366
  - 17651 - 18000, 367
  - 18001 - 18200, 368
  - 18201 - 18500, 369
  - 18501 - 18799, 370
  - 18800 - 19000, 371
  - 19001 - 19299, 372
  - 19300 - 19500, 373
  - 19501 - 19695, 374
  - 19696 - 20000, 375
  - 20001 - 20250, 376
  - 20251 - 20500, 377
  - 20501 - 20684, 378
  - 20685 - 21000, 379
  - 21001 - 21250, 380
  - 21251 - 21500, 381
  - 21501 - 21700, 382
  - 21701 - 22000, 383
  - 22001 - 22250, 384
  - 22251 - 22500, 385
  - 22501 - 22720, 386
  - 22721 - 23000, 387
  - 23001 - 23250, 388
  - 23251 - 23500, 389
  - 23501 - 23740, 390
  - 23741 - 23999, 391
  - 24001 - 24250, 392
  - 24251 - 24500, 393
  - 24501 - 24753, 394
  - 24754 - 25000, 395
  - 25001 - 25250, 396
  - 25251 - 25500, 397
  - 25501 - 25750, 398
  - 25751 - 26000, 399
  - 26001 - 26220, 400
  - 26221 - 26500, 401
  - 26501 - 26750, 402
  - 26751 - 27000, 403
  - 27001 - 27243, 404
  - 27244 - 27498, 405
  - 27501 - 27750, 406
  - 27751 - 28000, 407
  - 28001 - 28258, 408
  - 28259 - 28500, 409
  - 28501 - 28750, 410
  - 28751 - 29000, 411
  - 29001 - 29251, 412
  - 29252 - 29500, 413
  - 29501 - 29750, 414
  - 29751 - 30000, 415
  - 30001 - 30245, 416
  - 30246 - 30500, 417
  - 30501 - 30750, 418
  - 30751 - 31000, 419
  - 31001 - 31247, 420
  - 31248 - 31500, 421
  - 31501 - 31766, 422
  - 31767 - 32000, 423
  - 32001 - 32250, 424
  - 32251 - 32500, 425
  - 32501 - 32750, 426
  - 32751 - 33000, 427
  - 33001 - 33260, 428
  - 33261 - 33500, 429
  - 33501 - 33743, 430
  - 33744 - 34000, 431
  - 34001 - 34260, 432
  - 34261 - 34500, 433
  - 34501 - 34750, 434
  - 34751 - 35000, 435
  - 35001 - 35295, 436
  - 35296 - 35500, 437
  - 35501 - 35793, 438
  - 35794 - 36000, 439
  - 36001 - 36250, 440
  - 36251 - 36500, 441
  - 36501 - 36745, 442
  - 36746 - 37000, 443
  - 37001 - 37250, 444
  - 37251 - 37500, 445
  - 37501 - 37750, 446
  - 37751 - 38000, 447
  - 38001 - 38250, 448
  - 38251 - 38500, 449
  - 38501 - 38750, 450
  - 38751 - 39000, 451
  - 39001 - 39250, 452
  - 39251 - 39500, 453
  - 39501 - 39750, 454
  - 39751 - 40000, 455
  - 40002 - 40250, 456
  - 40251 - 40500, 457
  - 40501 - 40750, 458
  - 40751 - 41000, 459
  - 41001 - 41250, 460
  - 41251 - 41500, 461
  - 41501 - 41700, 462
  - 41701 - 41900, 463
  - 41901 - 42100, 464
  - 42101 - 42300, 465
  - 42301 - 42500, 466
  - 42501 - 42700, 467
  - 42701 - 42900, 468
  - 42901 - 43100, 469
  - 43101 - 43300, 470
  - 43301 - 43500, 471
  - 43501 - 43702, 472
  - 43703 - 43900, 473
  - 43901 - 44100, 474
  - 44101 - 44300, 475
  - 44301 - 44494, 476
  - 44495 - 44700, 477
  - 44701 - 44900, 478
  - 44901 - 45099, 479
  - 46100 - 46249, 480
  - 46250 - 46500, 481
  - 46501 - 46750, 482
  - 46751 - 47000, 483
  - 47001 - 47250, 484
  - 47251 - 47499, 485
  - 47500 - 47750, 486
  - 47751 - 48000, 487
  - 48002 - 48250, 488
  - 48251 - 48500, 489
  - 48501 - 48757, 490
  - 48758 - 49075, 491
  - 49077 - 49370, 492
  - 49371 - 49600, 493
  - 49601 - 49850, 494
  - 49851 - 50080, 495
  - 50081 - 50390, 496
  - 50391 - 50710, 497
  - 50711 - 51000, 498
  - 51001 - 51240, 499
  - 51241 - 51500, 500
  - 51501 - 51800, 501
  - 51801 - 52099, 502
  - 52100 - 52300, 503
  - 52301 - 52499, 504
  - 52500 - 52775, 505
  - 52776 - 52999, 506
  - 53000 - 53200, 507
  - 53201 - 53350, 508
  - 53351 - 53473, 509
  - 53474 - 53600, 510
  - 53601 - 53850, 511
  - 53851 - 54020, 512
  - 54021 - 54299, 513
  - 54300 - 54605, 514
  - 54606 - 54882, 515
  - 54883 - 55150, 516
  - 55151 - 55410, 517
  - 55411 - 55650, 518
  - 55651 - 55897, 519
  - 55898 - 56203, 520
  - 56204 - 56481, 521
  - 56482 - 56682, 522
  - 56684 - 56880, 523
  - 56881 - 57059, 524
  - 57060 - 57330, 525
  - 57331 - 57611, 526
  - 57612 - 57920, 527
  - 57921 - 58161, 528
  - 58162 - 58331, 529
  - 58332 - 58765, 530
  - 58766 - 58999, 531
  - 59000 - 59195, 532
  - 59196 - 59399, 533
  - 59400 - 59595, 534
  - 59596 - 59799, 535
  - 59800 - 60000, 536
  - 60001 - 60199, 537
  - 60200 - 60415, 538
  - 60416 - 60699, 539
  - 60700 - 60900, 540
  - 60901 - 61099, 541
  - 61100 - 61280, 542
  - 61281 - 61500, 543
  - 61501 - 61705, 544
  - 61706 - 61899, 545
  - 61900 - 62050, 546
  - 62051 - 62199, 547
  - 62200 - 62335, 548
  - 62356 - 62499, 549
  - 62500 - 62750, 550
  - 62751 - 62999, 551
  - 63000 - 63190, 552
  - 63191 - 63399, 553
  - 63400 - 63600, 554
  - 63601 - 63799, 555
  - 63800 - 63940, 556
  - 63941 - 64150, 557
  - 64151 - 64400, 558
  - 64401 - 64700, 559
  - 64701 - 65000, 560
  - 65001 - 65300, 561
  - 65301 - 65500, 562
  - 65501 - 65705, 563
  - 65706 - 65900, 564
  - 65901 - 66070, 565
  - 66071 - 66250, 566
  - 66251 - 66500, 567
  - 66501 - 66722, 568
  - 66723 - 66950, 569
  - 66951 - 67150, 570
  - 67151 - 67344, 571
  - 67345 - 67525, 572
  - 67526 - 67715, 573
  - 67716 - 67850, 574
  - 67851 - 68150, 575
  - 68151 - 68500, 576
  - 68501 - 68750, 577
  - 68751 - 69000, 578
  - 69001 - 69245, 579
  - 69246 - 69500, 580
  - 69501 - 69787, 581
  - 69788 - 69950, 582
  - 69951 - 70100, 583
  - 70101 - 70300, 584
  - 70301 - 70500, 585
  - 70501 - 70766, 586
  - 70767 - 71000, 587
  - 71001 - 71250, 588
  - 71251 - 71500, 589
  - 71501 - 71750, 590
  - 71751 - 72000, 591
  - 72001 - 72255, 592
  - 72256 - 72500, 593
  - 72501 - 72750, 594
  - 72751 - 73000, 595
  - 73001 - 73255, 596
  - 73256 - 73500, 597
  - 73501 - 73730, 598
  - 73731 - 74000, 599
  - 74001 - 74400, 600
  - 74401 - 74950, 601
  - 74951 - 75500, 602
  - 75501 - 76000, 603
  - 76001 - 76500, 604
  - 76501 - 77000, 605
  - 77001 - 77500, 606
  - 77501 - 78000, 607
  - 78001 - 78500, 608
  - 78501 - 79000, 609
  - 79001 - 79500, 610
  - 79501 - 80000, 611
  - 80001 - 80500, 612
  - 80501 - 81000, 613
  - 81001 - 81500, 614
  - 81501 - 82000, 615
  - 82001 - 82500, 616
  - 82501 - 83000, 617
  - 83001 - 83500, 618
  - 83501 - 84000, 619
  - 84001 - 84500, 620
  - 84501 - 84950, 621
    Niet raadpleegbaar
  - 84951 - 85260, 622
  - 85261 - 85776, 623
  - 85777 - 86091, 624
  - 86092 - 86550, 625
  - 86551 - 87000, 626
  - 87001 - 87500, 627
  - 87501 - 88055, 628
  - 88056 - 88450, 629
  - 88451 - 88852, 630
    In dit inv.nr. ook de niet te plaatsen stukken betreffende:
    Bergen, Louis George, geb.datum 10 april 1884
    Nummer onbekend: Smits, Gerrit Johannes, geb.datum 13 augustus 1895
    Naam onbekend: diensttijd 1 juli 1904 - 4 augustus 1910.